# 关于外币其他债权投资汇兑损益的问题

提问人：wx_5dc3bc5d30f5 时间：2020-05-15 22:52:00
请教，假设人民币记账本位币， 1 月 1 日，其他债权投资公允价值 100 美元，美元比人民币汇率1:5， 12 月 31 日，公允价值 90 美元，汇率1:4，那计入公允价值变动的金额是 105 还是 104 呢

回答人：chenyiwei
要注意区分其以美元表示的摊余成本折合人民币的金额，以及其他原因导致其公允价值变动的金额。
期末，按当日即期汇率对该项其他债权投资的摊余成本进行折合，应折合的人民币金额与该项金融资产的摊余成本原人民币余额之间的差额计入当期汇兑损益。这与期末对债权投资的外币折算是完全一样的。
其他原因导致的期末公允价值折合人民币金额的变动，计入其他综合收益——公允价值变动。